【裁判字號】    92,上易,472
【裁判日期】    920417
【裁判案由】    傷害
【裁判全文】
臺灣高等法院刑事判決                            九十二年度上易字第四七二號
    上  訴  人
    即  被  告  甲○○
右上訴人因傷害案件，不服臺灣臺北地方法院九十一年度易字第一二四五號，中華民
國九十二年一月十日第一審判決（起訴案號：臺灣臺北地方法院檢察署九十一年度偵
字第八六六七號），提起上訴，本院判決如左：
    主  文
上訴駁回。
    事  實
一、甲○○於民國九十一年二月五日十二時許，在台灣台北地方法院旁聽刑事法庭審
    理太極門成員被自訴涉嫌詐欺案件時，因見黃宗榮在該法院法庭外手持攝影機，
    為制止黃宗榮攝影，行至黃宗榮面前以手拉扯該攝影機，適乙○○從洗手間出來
    ，見甲○○在拉扯其交給黃宗榮保管的攝影機，亦上前以手阻止甲○○之行為，
    甲○○竟基於傷害人身體之故意，另出手猛抓並毆打乙○○之右手，致乙○○受
    有右手皮下點狀出血共二道一處五公分、一處六公分之傷害。
二、案經被害人乙○○訴由臺灣臺北地方法院檢察署檢察官偵查起訴。
    理  由
一、訊據被告甲○○固坦承於右揭時地出面制止黃宗榮時，乙○○前來阻止其行動等
    情，惟矢口否認有何傷害犯行，辯稱：伊不認識乙○○，亦未打人，伊當時僅注
    意攝影機，乙○○出現時伊嚇一跳，就放手，當時來了五、六位法警，不清楚乙
    ○○如何受傷等語。惟查，右揭犯行，業據告訴人乙○○指訴明白，參諸現場目
    擊證人黃榮宗證稱：「被告有亂揮亂抓」（參偵查卷第一七頁正面）、「被告搶
    我手上的攝影機時有一陣亂打亂抓中，有打到我的手部，也有抓到及打到乙○○
    的手部」（參原審卷第四三頁）等語，以及現場目擊證人魏賜聰證稱：「我看見
    被告突然去扯黃先生手上之機器，乙○○沒多久出現說為何扯她東西，被告用雙
    手亂抓，好像抓狂一樣‧‧‧有看到她用手敲到乙○○的手」（參偵查卷第一七
    頁反面、第一八頁正面）、「乙○○看到想要制止被告，被告就亂抓亂打乙○○
    的手」（參原審卷第四一頁）等語，互核一致。並且有告訴人所提國立臺灣大學
    醫學院附設醫院九十一年二月六日診斷書在卷可稽，另衡諸上開診斷書告訴人所
    受之傷害係為二道右手皮下點狀出血之情，確係經他人抓傷所致，被告亦自承其
    出面制止黃宗榮時，乙○○前來阻止其行動等情，堪認告訴人之指訴應非誣陷，
    可信為真實。雖證人王浚爵於原審審理時證稱：「被告與另外一位男子拉扯攝影
    機，拉扯間乙○○有過去跟他們吵架，乙○○並沒有一起拉扯，我看到乙○○過
    去時被告就已經將手放掉了，並沒有繼續拉扯」等語（參原審卷第四六頁），惟
    證人王浚爵復於原審同時證稱：「（問？你能夠很清楚的看到他們三人發生事情
    的經過？）不很清楚」、「（問？被告的手有碰到乙○○的手及黃宗榮的手）這
    我不太清楚」等語，顯見證人王浚爵對於被告與告訴人、黃宗榮三人間拉扯衝突
    之經過並未完全目睹，證人王浚爵上開證詞，並不足為被告有利之認定。綜上所
    述，被告所辯，顯係卸責之詞，諉無足採。本件事證明確，被告傷害之犯行堪以
    認定。
二、核被告甲○○所為，係犯刑法第二百七十七條第一項之傷害罪。原審本於同上見
    解，適用刑法第二百七十七條第一項、第四十一條第一項前段、罰金罰鍰提高標
    準條例第一條前段、第二條之規定，並審酌被告品行、犯罪之動機、目的、手段
    、被害人所受傷害程度及被告犯罪後不坦承犯行之態度、至今未與告訴人和解等
    一切情狀，量處拘役二十日，並諭知易科罰金之折算標準，其認事用法以及量刑
    ，均無不合。被告仍執陳詞，否認傷害告訴人，提起本件上訴，惟並未提出積極
    證據以實其說，為無理由，應予駁回。
據上論斷，應依刑事訴訟法第三百六十八條，判決如主文。
本案經檢察官鄭富銘到庭執行職務。
中      華      民      國    九十二    年      四      月     十七     日
                              臺灣高等法院刑事第二十庭
                                  審判長法  官  葉  麗  霞
                                        法  官  李  春  地
                                        法  官  鄧  振  球
右正本證明與原本無異。
不得上訴。
                                        書記官  洪  秋  帆
中      華      民      國    九十二    年      四      月    二十一    日
附錄：本案論罪科刑法條全文
刑法第二百七十七條
傷害人之身體或健康者，處三年以下有期徒刑、拘役或一千元以下罰金。
犯前項之罪因而致人於死者，處無期徒刑或七年以上有期徒刑；致重傷者，處三年以
上十年以下有期徒刑。


司法院資訊處製作；財團法人民間司法改革基金會備份。
